臺灣花蓮地方法院刑事附帶民事訴訟判決　100年度附民字第34號
原　　　告　李昱賢
被　　　告　詹豐燦
上列被告因99年度訴字第413號妨害自由案件，經原告提起附帶
民事訴訟，本院判決如下：
    主  文
原告之訴及假執行之聲請均駁回。
    事實及理由
一、原告李昱賢聲明及陳述如附件所載。至原告於訴之聲明二記
    載「訴請一併裁定執行財產（不動產、動產、金融存款…等
    ）假扣押處分。」應係原告聲請「假執行」之誤，合先敘明
    。
二、被告詹豐燦未為任何聲明或陳述，亦未提出任何書狀。
三、按因犯罪而受損害之人，於刑事訴訟程序得附帶提起民事訴
    訟，對於被告及依民法負損害賠償責任之人請求回復其損害
    ，刑事訴訟法第487條第1項固定有明文。本條項所定附帶民
    事訴訟之對象，除刑事被告外，固兼及於依民法負損害賠償
    責任之人。惟所稱「依民法負賠償責任之人」，係指該刑事
    案件中依民法規定應負賠償責任之人而言，故附帶民事訴訟
    之原告所主張之共同加害人，必以在刑事訴訟程序中經認定
    係共同侵權行為之人，又或因刑事被告行為，無待於自己為
    任何行為，即當然負損害賠償責任之人，類如僱用人或法定
    代理人，始堪以之為刑事附帶民事訴訟事件之被告，否則對
    之提起附帶民事訴訟，即難謂為合法（最高法院91年度台抗
    字第560號、96年度台抗字第978號民事裁定參照）。又法院
    認為刑事附帶民事訴訟原告之訴不合法者，應以判決駁回之
    ，刑事訴訟法第502條第1項亦有明定。
四、經查依本院 99年度訴字第413號刑事案件之認定，被告詹豐
    燦並未與蘇志成、張瑋哲、「王仔」、「小李」、「阿燦」
    共同對原告李昱賢犯重利罪，亦未與蘇志成、張瑋哲、「王
    仔」及其他姓名年籍不詳之成年人共 4名共同對原告犯剝奪
    他人行動自由罪，是被告詹豐燦顯非經刑事訴訟認定為重利
    、剝奪他人行動自由部分犯行之共同侵權行為人，原告請求
    被告依民法第184條、第185條第 1項等規定，負共同侵權行
    為人賠償責任，難認有據，應予駁回。其假執行之聲請，亦
    失其附麗，應一併駁回。
五、依刑事訴訟法第502條第1項，判決如主文。
中    華    民    國   100    年    11    月    30    日
                  刑事第二庭審判長法官  蔡寶樺
                                  法官  林恒祺
                                  法官  林季緯
以上正本證明與原本無異。
如不服本判決應於收受送達後10日內向本院提出上訴書狀，並應
敘述具體理由。其未敘述上訴理由者，應於上訴期間屆滿後20日
內向本院補提理由書(均須按他造當事人之人數附繕本)「切勿逕
送上級法院」。告訴人或被害人如對於本判決不服者，應具備理
由請求檢察官上訴，其上訴期間之計算係以檢察官收受判決正本
之日期為準。
中    華    民    國   100    年    11    月    30    日
                                  書記官